臺灣新竹地方法院民事判決　　　　　　　　 94年度訴字第3號
原　　　告　台灣中小企業銀行股份有限公司
法定代理人　己○○
訴訟代理人　甲○○
訴訟代理人　乙○○
被　　　告　丙○○
　　　　　　丁○○
　　　　　　戊○○
上列當事人間請求返還消費借貸款事件，本院於民國九十四年二
月二十四日言詞辯論終結，判決如下：
    主  文
被告應連帶給付原告新臺幣捌拾捌萬玖仟肆佰壹拾肆元，及自民
國九十三年七月五日起至清償日止，按年息百分之三計算之利息
，及自九十三年八月六日起至清償日止，逾期在六個月以內者，
按上開利率百分之十，逾期超過六個月者，按上開利率百分之二
十計算之違約金。
被告丙○○應給付原告新臺幣伍萬伍仟陸佰貳拾元，及自民國九
十三年十二月八日起至清償日止，按年息百分之十五計算之利息
，暨依上開利率逾期在六個月以內者，按年息百分之十，逾期超
過六個月者，按上開利率百分之二十計算之違約金。
訴訟費用百分之九十五由被告連帶負擔；餘由被告丙○○負擔。
本判決第一項於原告以新臺幣貳拾玖萬陸仟元為被告供擔保後，
得假執行。
本判決第二項於原告以新臺幣壹萬捌仟元為被告丙○○供擔保後
，得假執行。
    事實及理由
一、原告主張：
（一）被告丙○○於民國九十二年一月二十七日與原告所屬新竹
      分行簽訂國際信用卡申請書，並經原告所屬分支機構新竹
      分行核發信用卡二張予被告在案。嗣被告利用上開信用卡
      簽帳、預借現金及使用循環信用。至原告起訴時，被告丙
      ○○計尚有新臺幣（下同）五萬五千六百二十元之消費帳
      款未為清償，依雙方國際信用卡約定條款第二十一條第二
      項第八款、第二十二條第二項之約定，被告喪失期限利益
      ，其應付帳款應一次繳清，又原告得請求自結帳日之次日
      起依年息百分之十五計收循環信用利息，並依該循環信用
      利息，在逾期六個月（含）以下者，加收百分之十違約金
      ，逾期六個月以上者，加收百分之二十違約金。
（二）被告丙○○於九十二年三月五日，邀同被告丁○○、戊○
      ○等二人為連帶保證人，與原告簽訂微型企業創業貸款契
      約書，金額為一百萬元，借款期間自九十二年三月五日起
      至九十五年三月五日止，並約定應付利息、違約金及期限
      利益喪失等權益關係，被告並於九十三年五月三十一日向
      原告申請延展借款期間至九十八年三月五日。原告已依約
      交付上開款項予被告，惟被告等僅繳息至九十三年七月四
      日，即未依約按月清償本息。依授信約定第五條第一款之
      約定，被告已喪失期限利益，借款視為全部到期。
（三）為此，爰依消費借貸、連帶保證及兩造間之信用卡契約、
      貸款契約之法律關係，訴請被告等清償上開欠款及利息暨
      違約金。
      並聲明：(1)被告應連帶給付原告八十八萬九千四百一十四
      元，及自九十三年七月五日起至清償日止，按年息百分之
      三計算之利息，及自九十三年八月六日起至清償日止，逾
      期在六個月以內者，按上開利率百分之十，逾期超過六個
      月者，按上開利率百分之二十計算之違約金。(2)被告丙○
      ○應給付原告五萬五千六百二十元，及自九十三年十二月
      八日起至清償日止，按年息百分之十五計算之利息，暨依
      上開利率逾期在六個月以內者，按年息百分之十，逾期超
      過六個月者，按上開利率百分之二十計算之違約金。(3)願
      供擔保，請准宣告假執行。
二、被告則以：
    目前經濟有困難，希望能緩期清償等語，資為抗辯。
    並聲明：(1)原告之訴及假執行之聲請均駁回。
三、原告主張之前開事實，業據其提出與所述相符之國際信用卡
    申請書暨約定條款、信用卡消費交易明細表、微型企業創業
    款契約書、契據條款變更契約、連線作業通用單各一份為證
    ，被告對上開證物之真正均不爭執，則被告丙○○自應就上
    開信用卡債務負清償之責，且被告三人應就上開企業貸款債
    務負連帶清償之責甚明。被告等雖辯以目前經濟有困難而希
    望緩期清償，然為原告所不同意，且此部分之抗辯，亦無法
    執為其等毋庸清償本件債務之論據。
四、從而，原告依據兩造所訂立之信用卡約定條款、微型企業貸
    款契約、消費借貸及連帶保證之法律關係，訴請被告三人連
    帶給付如主文第一項所示之金額、利息及違約金；被告丙○
    ○給付如主文第二項所示之金額、利息及違約金，洵屬有據
    ，應予准許。
五、假執行之宣告：
    原告陳明願供擔保以代釋明聲請宣告假執行，核無不合，爰
    酌定相當擔保金額，准予宣告假執行。
六、訴訟費用負擔之依據：民事訴訟法第八十五條第二項、第七
    十八條。
中　　華　　民　　國　九十四　　年　 三　　月　　四 　日
                  民事第一庭    法　官　王鳳儀
以上正本，係照原本作成。
如對本判決上訴，須於判決送達後20日內向本院提出上訴狀。
                             書記官　王恬如
中　　華　　民　　國　　94　　年　　3　　 月　 　7　　日
